【裁判字號】    98,訴,425
【裁判日期】    981117
【裁判案由】    毒品危害防制條例
【裁判全文】
臺灣宜蘭地方法院刑事判決               98年度訴字第425號
公  訴  人  臺灣宜蘭地方法院檢察署檢察官
被      告  甲○○
選任辯護人  屠啟文律師
上列被告因毒品危害防制條例案件，經檢察官提起公訴（98年度
訴字第2154、2968號），本院判決如下：
    主  文
甲○○所犯如附表一所示之各罪，各處如附表一「宣告刑」欄所
示之刑。應執行有期徒刑玖年。扣案甲基安非他命拾參包（總驗
餘淨重拾壹點零玖零陸公克）沒收銷燬；扣案行動電話壹支（含
SIM卡壹張，門號0000000000號）沒收；未扣案行動電話壹支（
含SIM卡壹張，門號0000000000號）沒收，如全部或一部不能沒
收時，追徵其價額或以其財產抵償；販賣第二級毒品所得新臺幣
柒仟元沒收，如全部或一部不能沒收時，以其財產抵償之。被訴
如附表二所示販賣第一級毒品、第二級毒品部分，均無罪。
    犯 罪 事 實
一、甲○○明知甲基安非他命為毒品危害防制條例第2條第2項第
    2款所管制之第二級毒品，依法不得持有及販賣，為意圖營
    利，竟基於販賣第二級毒品之犯意，於民國97年9月間、98
    年初，以門號0000000000號或門號0000000000號行動電話作
    為與購毒者聯絡之工具，多次販賣甲基安非他命予附表所列
    購毒者（販賣對象、時間、地點、交易方式及所得等，均詳
    如附表一所示），販賣毒品所得共計得款新臺幣（下同）7,
    000元。嗣於98年5月11日凌晨3時20分許，警方接獲檢舉，
    在宜蘭縣五結鄉○○路○段45號前查獲，並經甲○○同意搜
    索，當場在其所駕駛車牌號碼8J-8161號自小客車內，扣得
    海洛因12包、甲基安非他命13包（總驗餘淨重11.0906公克
    ）、磅秤2臺、分裝袋37個、門號0000000000號行動電1支（
    內含SIM卡1張）、不詳門號行動電話1支（內含SIM卡1張）
    、SIM卡1張，及現金新臺幣（下同）92,000元。
二、案經宜蘭縣警察局報請臺灣宜蘭地方法院檢察署檢察官偵查
    起訴。
    理  由
甲、程序事項（證據能力部分）：
    本件認定事實所引用之本件卷內所有卷證資料（包含文書證
    據、物證等證據）之證據能力，檢察官及被告、辯護人均不
    爭執，且於言詞辯論終結前未聲明異議，並無證據證明係公
    務員違背法定程序所取得；又卷內之各項文書證據，亦無刑
    事訴訟法第159條之4顯有不可信之情況與不得作為證據之情
    形，復經本院於審判期日依法調查，與待證事實具有關聯性
    ，認為以之作為證據為適當，依刑事訴訟法第159條之5規定
    ，自得採為證據。
乙、有罪部分：
一、訊據被告甲○○對於上開犯罪事實所載販賣第二級毒品之犯
    罪事實均坦承不諱，核與證人藍嘉鈞、陳瑞傑、李宜義所述
    情節大致相符，復有通聯調閱查詢單附卷，及扣案甲基安非
    他命13包（總驗餘淨重11.0906公克）、門號0000000000號
    行動電1支（內含SIM卡1張）扣案可稽。又上開扣案毒品共
    13包經送交通部民用航空局航空醫務中心鑑定結果，確檢出
    第二級毒品甲基安非他命成分，亦有該局98年5月21日航藥
    鑑字第0982545號鑑毒品定書在卷足憑（見偵查卷第31頁）
    ，衡以甲基安非他命因屬違禁物，無論持有、販賣均將遭刑
    罰之制裁，亦因此而物稀價昂，被告亦供陳安非他命係以每
    包800元買進、1,000元賣出等語（見偵查卷第194頁），被
    告前開販賣毒品行為顯具有營利之意圖。綜上，本件事證明
    確，被告甲○○販賣第二級毒品之犯行堪予認定，應予依法
    論科。
二、按甲基安非他命業經毒品危害防制條例第2條第2項第2款列
    為第二級毒品，禁止非法持有、販賣。是核被告附表一所為
    ，均係犯毒品危害防制條例第4條第2項之販賣第二級毒品罪
    。被告持有第二級毒品之低度行為，為販賣之高度行為所吸
    收，均不另論罪。本件被告於如附表一所示多次販賣毒品犯
    行，應獨立評價而分論併罰。爰審酌被告明知毒品煙癮危害
    之烈，而販賣行為乃煙毒禍害之源，流毒所及非僅多數人之
    生命、身體受戕害，且社會、國家之法益亦不能免，卻販賣
    第二級毒品甲基安非他命，為害甚鉅；兼衡被告販賣甲基安
    非他命之犯罪情節、販售期間以及販毒獲利所得，對社會治
    安及國民健康之危害程度；暨其犯罪後坦承犯行，尚有悔意
    等一切情狀，分別量處如附表一示之刑，並定其應執行刑如
    主文第1項所示。
三、末查，扣案之甲基安非他命13包（總驗餘淨重11.0906公克
    ）為查獲之毒品，爰依毒品危害防制條例第18條第1項前段
    沒收銷燬之。扣案門號0000000000號行動電話（含SIM卡1張
    ）為被告所持有，供附表一編號4所示販賣第二級毒品使用
    之物，應依毒品危害防制條例第19條第1項規定諭知沒收；
    未扣案門號0000000000號行動電話（含SIM卡1張）亦係被告
    所持有，供附表編號1、2、3、5、6所示販賣第二級毒品所
    用之物，雖均未扣案，仍應依前開規定宣告沒收，如全部或
    一部不能沒收時，追徵其價額或以其財產抵償之。至扣案海
    洛因12包、電子磅秤2臺、分裝袋37個、不詳門號之行動電
    話1支（內含SIM卡1張）、SIM卡1張，及現金92,000元，據
    被告稱與本案販賣毒品無關，復查無其他證據足認與本案有
    直接關連性，爰不予宣告沒收。
丙、無罪部分：
一、公訴意旨另認被告有附表二所示販賣第一、二級毒品之犯嫌
    ，並以(1)證人藍嘉鈞、陳瑞傑、戊○○、丁○○、乙○○、
    丙○○、己○○於偵查中之證詞；(2)通聯調閱查詢單；及(3)
    扣案海洛因12包、安非他命13包、分裝袋37個、行動電2支
    （內含SIM卡3張），資為論據。惟訊據被告則堅詞否認犯行
    ，辯稱：伊確未曾販賣毒品予戊○○、丁○○、乙○○、丙○○、己○○，伊販售第二級毒品予藍嘉鈞、陳瑞傑部分則
    僅如附表一所示各2次等語。
二、按犯罪事實應依證據認定之，無證據不得認定犯罪事實﹔不
    能證明被告犯罪者，應諭知無罪之判決，刑事訴訟法第154
    條第2項、第301條第1項分別定有明文。又按施用毒品者，
    其所稱向某人購買之供述，須補強證據以擔保其供述之真實
    性。良以施用毒品者其供述之憑信性本不及於一般人，況施
    用毒品者其供出來源，因而破獲者，法律復規定得減輕其刑
    ，其有為偵查機關誘導、或為邀輕典而為不實之陳述之可能
    ，其供述之真實性自有合理之懷疑。是施用毒品者關於其向
    某人購買毒品之供述，必須補強證據佐證，以擔保其供述之
    真實性，俾貫徹刑事訴訟無罪推定及嚴格證明之基本原則，
    而所謂補強證據，指其他有關證明施用毒品者之關於毒品交
    易之供述真實性之相關證據而言，必須與施用毒品者關於毒
    品交易之供述，具有相當程度之關聯性，而足使一般人對施
    用毒品者關於毒品交易之供述，並無合理之懷疑存在，而得
    確信其為真實，始足當之（最高法院96年度臺上字第4867號
    、4974號判決意旨參照）。
三、經查：
 (一) 證人戊○○、藍嘉鈞、丁○○、陳瑞傑於偵查中固分別證稱
    ：（戊○○）自98年2、3月間起以0000000000號行動電話電
    話與被告0000000000號、0000000000號行動電話聯絡，以每
    包海洛因1,000元之價格向被告購買海洛因共約5至8次云云
    （見偵查卷第73頁）、（藍嘉鈞）自97年初開始至98年4月
    間以0000000000、0000000000號行動電話撥打被告行動電話
    聯絡，約1個月向被告購買安非他命1次云云（見偵查卷第92
    頁）、（丁○○）自98年農曆過年開始至98年4月間，以000
    0000000號行動電話與被告0000000000、0000000000、00000
    00000號電話聯絡，向被告買過20次左右之海洛因云云（見
    偵查卷第134頁）、（陳瑞傑）自97年底至98年5月間，每2
    至3天就以0000000000號行動電話與被告0000000000 號行動
    電話聯絡購買安非他命云云（見偵查卷第185頁）。惟施用
    毒品者供出來源，因而破獲者，法律規定得減輕其刑，是以
    前揭施用毒品者非無為邀輕典而為不實之陳述之可能，上揭
    證人供述之憑信性本不及於一般人。而公訴人所舉通聯紀錄
    ，至多僅能證明前揭行動電話之間曾有通聯之事實而已，惟
    前揭行動電話之間通聯紀錄，並無法認定通聯內容即與毒品
    交易必然相關；另公訴人所舉扣案毒品、磅秤、分裝袋等物
    ，則係被告於98年5月11日為警於其使用之車內所查扣，亦
    無足證明被告因此有公訴人所指之97年底至98年4月間販賣
    毒品之事實，是公訴人所舉前述通聯紀錄及扣案物品之事證
    ，均不足作為前揭施用毒品者供述之適當補強證據。依前揭
    法條意旨及說明，除本院已認定被告附表一編號1至4所示販
    賣毒品予藍嘉鈞、陳瑞傑之事實外，公訴人所舉之前揭事證
    ，並無足使本院形成被告確有如附表二所示販賣毒品予戊○○、藍嘉鈞、丁○○、陳瑞傑之犯行。
 (二) 證人乙○○於偵查中固稱曾以0000000000號行動電話與被告
    0000000000號行動電話聯絡，購買安非他命云云（見偵查卷
    第158頁），但於本院審理中則證稱：伊並非向被告購買毒
    品等語（見98年10月20日審判筆錄）；證人丙○○於偵查中
    固稱自98年1月至2月初，以行動電話與被告0000000000 號
    電話聯絡購買海洛因云云（見偵查卷第169頁），但於本院
    審理中則證稱：伊並非向被告購買毒品等語（見98年10月20
    日審判筆錄）；證人己○○於偵查中固稱自98年2、3月間起
    以公共電話撥打被告0934之行動電話，向被告購買安非他命
    共3次云云（見偵查卷第108頁），但於本院審理中則證稱：
    伊並非向被告購買毒品等語（見98年10月20日審判筆錄），
    是綜前所述，上開證人之前後所言已均非無矛盾，已難謂可
    信，況公訴人所舉之通聯紀錄及扣案物品等證據，均不足作
    為前揭證人關於毒品來源供述之補強證據，已概如前述，自
    難遽認被告確有公訴人所指附表二所示販賣毒品予乙○○、
    丙○○、己○○之事實。
四、依前所述，公訴人所舉證據無從說服本院以形成被告有附表
    二所示販賣毒品事實之心證，依上揭法條規定及說明，此部
    分自應為被告無罪判決之諭知。
據上論斷，應依刑事訴訟法第299條第1項前段、第301條第1項，
毒品危害防制條例第4條第2項、第18條第1項前段、第19條第1項
前段，刑法第11條、第51條第5款，判決如主文。
本案經檢察官劉惟宗到庭執行職務。
中    華    民    國    98    年    11    月    17    日
              刑事第四庭審判長法  官  林楨森
                              法  官  辜漢忠
                              法  官  鄧晴馨
以上正本證明與原本無異。
如不服本判決應於收受送達後十日內向本院提出上訴書狀，並應
敘述具體理由；其未敘述上述理由者，應於上訴期間屆滿後二十
日內向本院補提理由書(均須按他造當事人之人數附繕本)「切勿
逕送上級法院」。
                              書記官  林怡君
中    華    民    國    98    年    11    月    17    日
附表一：
┌──┬────┬─────┬────┬──────────┬───────────┐
│編號│交易對象│交易時間  │交易地點│ 交 易 方 式        │  宣   告  刑         │
├──┼────┼─────┼────┼──────────┼───────────┤
│ 1  │藍嘉鈞  │98年初    │宜蘭縣境│藍嘉鈞使用行動電話與│甲○○販賣第二級毒品，│
│    │        │          │內某處  │甲○○使用之門號0911│處有期徒刑柒年肆月，扣│
│    │        │          │        │087720號行動電話聯絡│案第二級毒品甲基安非他│
│    │        │          │        │，由甲○○以1,000之 │命拾參包（總驗餘淨重拾│
│    │        │          │        │價格販賣甲基安非他命│壹點零玖零陸公克）沒收│
│    │        │          │        │1包予藍嘉鈞。       │銷燬之；未扣案之行動電│
│    │        │          │        │                    │話壹支（門號0000000000│
│    │        │          │        │                    │號，含SIM卡壹張）沒收 │
│    │        │          │        │                    │，如全部或一部不能沒收│
│    │        │          │        │                    │時，追徵其價額或以其財│
│    │        │          │        │                    │產抵償之；販賣第二級毒│
│    │        │          │        │                    │品所得新臺幣壹仟元沒收│
│    │        │          │        │                    │，如全部或一部不能沒收│
│    │        │          │        │                    │時，以其財產抵償之。  │
├──┼────┼─────┼────┼──────────┼───────────┤
│ 2  │藍嘉鈞  │98年初    │宜蘭縣境│藍嘉鈞使用行動電話與│甲○○販賣第二級毒品，│
│    │        │          │內某處  │甲○○使用之門號0911│處有期徒刑柒年肆月，扣│
│    │        │          │        │087720號行動電話聯絡│案第二級毒品甲基安非他│
│    │        │          │        │，由甲○○以2,000之 │命拾參包（總驗餘淨重拾│
│    │        │          │        │價格販賣甲基安非他命│壹點零玖零陸公克）沒收│
│    │        │          │        │1包命予藍嘉鈞。     │銷燬之；未扣案之行動電│
│    │        │          │        │                    │話壹支（門號0000000000│
│    │        │          │        │                    │號，含SIM卡壹張）沒收 │
│    │        │          │        │                    │，如全部或一部不能沒收│
│    │        │          │        │                    │時，追徵其價額或以其財│
│    │        │          │        │                    │產抵償之；販賣第二級毒│
│    │        │          │        │                    │品所得新臺幣貳仟元沒收│
│    │        │          │        │                    │，如全部或一部不能沒收│
│    │        │          │        │                    │時，以其財產抵償之。  │
├──┼────┼─────┼────┼──────────┼───────────┤
│ 3  │陳瑞傑  │98年初    │宜蘭縣境│陳瑞傑使用0000000000│甲○○販賣第二級毒品，│
│    │        │          │內某處  │號行動電話與與甲○○│處有期徒刑柒年肆月，扣│
│    │        │          │        │使用之門號0000000000│案第二級毒品甲基安非他│
│    │        │          │        │號行動電話聯絡，由田│命拾參包（總驗餘淨重拾│
│    │        │          │        │嘉華以1,000元之價格 │壹點零玖零陸公克）沒收│
│    │        │          │        │，販賣甲基安非他命1 │銷燬之；未扣案之行動電│
│    │        │          │        │包予陳瑞傑。        │話壹支（門號0000000000│
│    │        │          │        │                    │號，含SIM卡壹張）沒收 │
│    │        │          │        │                    │，如全部或一部不能沒收│
│    │        │          │        │                    │時，追徵其價額或以其財│
│    │        │          │        │                    │產抵償之；販賣第二級毒│
│    │        │          │        │                    │品所得新臺幣壹仟元沒收│
│    │        │          │        │                    │，如全部或一部不能沒收│
│    │        │          │        │                    │時，以其財產抵償之。  │
├──┼────┼─────┼────┼──────────┼───────────┤
│ 4  │陳瑞傑  │98年初    │宜蘭縣境│陳瑞傑使用0000000000│甲○○販賣第二級毒品，│
│    │        │          │內某處  │號行動電話與與甲○○│處有期徒刑柒年肆月，扣│
│    │        │          │        │使用之門號0000000000│案第二級毒品甲基安非他│
│    │        │          │        │號行動電話聯絡，由田│命拾參包（總驗餘淨重拾│
│    │        │          │        │嘉華以1,000元之價格 │壹點零玖零陸公克）沒收│
│    │        │          │        │，販賣甲基安非他命1 │銷燬之；扣案行動電話壹│
│    │        │          │        │包予陳瑞傑。        │支（門號0000000000號，│
│    │        │          │        │                    │含SIM卡壹張）沒收；販 │
│    │        │          │        │                    │賣第二級毒品所得新臺幣│
│    │        │          │        │                    │壹仟元沒收，如全部或一│
│    │        │          │        │                    │部不能沒收時，以其財產│
│    │        │          │        │                    │抵償之。              │
├──┼────┼─────┼────┼──────────┼───────────┤
│ 5  │李宜義  │97年9月初 │宜蘭縣羅│李宜義使用行動電話與│甲○○販賣第二級毒品，│
│    │        │          │東鎮中正│與甲○○使用之門號  │處有期徒刑柒年肆月，扣│
│    │        │          │路權櫃  │0000000000號行動電話│案第二級毒品甲基安非他│
│    │        │          │KTV樓下 │聯絡，由甲○○以1,  │命拾參包（總驗餘淨重拾│
│    │        │          │        │000之價格，販賣甲基 │壹點零玖零陸公克）沒收│
│    │        │          │        │安非他命1包予李宜義 │銷燬之；未扣案之行動電│
│    │        │          │        │。                  │話壹支（門號0000000000│
│    │        │          │        │                    │號，含SIM卡壹張）沒收 │
│    │        │          │        │                    │，如全部或一部不能沒收│
│    │        │          │        │                    │時，追徵其價額或以其財│
│    │        │          │        │                    │產抵償之；販賣第二級毒│
│    │        │          │        │                    │品所得新臺幣壹仟元沒收│
│    │        │          │        │                    │，如全部或一部不能沒收│
│    │        │          │        │                    │時，以其財產抵償之。  │
├──┼────┼─────┼────┼──────────┼───────────┤
│ 6  │李宜義  │97年9月初 │羅東開元│李宜義使用行動電話與│甲○○販賣第二級毒品，│
│    │        │          │市場    │與甲○○使用之門號  │處有期徒刑柒年肆月，扣│
│    │        │          │        │0000000000號行動電話│案第二級毒品甲基安非他│
│    │        │          │        │聯絡，由甲○○以1,00│命拾參包（總驗餘淨重拾│
│    │        │          │        │0之價格，販賣甲基安 │壹點零玖零陸公克）沒收│
│    │        │          │        │非他命1包予李宜義。 │銷燬之；未扣案之行動電│
│    │        │          │        │                    │話壹支（門號0000000000│
│    │        │          │        │                    │號，含SIM卡壹張）沒收 │
│    │        │          │        │                    │，如全部或一部不能沒收│
│    │        │          │        │                    │時，追徵其價額或以其財│
│    │        │          │        │                    │產抵償之；販賣第二級毒│
│    │        │          │        │                    │品所得新臺幣壹仟元沒收│
│    │        │          │        │                    │，如全部或一部不能沒收│
│    │        │          │        │                    │時，以其財產抵償之。  │
└──┴────┴─────┴────┴──────────┴───────────┘
附表二：
┌──┬────┬─────┬────┬─────────────┬───────┐
│編號│交易對象│交易時間  │交易地點│交易方式、數量            │公訴人所為論罪│
├──┼────┼─────┼────┼─────────────┼───────┤
│1   │戊○○  │98年2、3月│宜蘭大學│戊○○使用0000000000號行動│毒品危害防制條│
│    │        │間起至98年│、羅東濱│電話與甲○○使用0000000000│例第4條第1項  │
│    │        │4月中止   │海公路  │號行動電話聯絡，由甲○○以│              │
│    │        │          │        │1包1,000元之價格，販賣海洛│              │
│    │        │          │        │因予戊○○5次。           │              │
├──┼────┼─────┼────┼─────────────┼───────┤
│2   │藍嘉鈞  │97年初起至│宜蘭大學│藍嘉鈞使用0000000000、0987│毒品危害防制條│
│    │        │98 年4月6 │、冬山鄉│053952號行動電話與甲○○使│例第4條第2項  │
│    │        │日止      │市區○道│用之行動電話聯絡，由甲○○│              │
│    │        │          │旁      │以1包2,000元之價格，販賣安│              │
│    │        │          │        │非他命予藍嘉鈞8次（被告販 │              │
│    │        │          │        │售甲基安非他命2次予藍嘉鈞 │              │
│    │        │          │        │部分經本院認罪科刑如附表一│              │
│    │        │          │        │編號1、2所示）            │              │
├──┼────┼─────┼────┼─────────────┼───────┤
│3   │己○○  │98年2、3月│宜蘭市文│己○○以公共電話與甲○○使│毒品危害防制條│
│    │        │間        │化中心、│用之行動電話聯絡，由甲○○│例第4條第2項  │
│    │        │          │蘭陽女中│以1包1,000元之價格，販賣安│              │
│    │        │          │旁超商、│非他命予己○○3次。       │              │
│    │        │          │羅東鎮民│                          │              │
│    │        │          │權路    │                          │              │
├──┼────┼─────┼────┼─────────────┼───────┤
│4   │丁○○  │98年初起至│宜蘭大學│丁○○使用0000000000號行動│毒品危害防制條│
│    │        │98 年4月底│、羅東同│電話與甲○○使用之00000000│例第4條第1項  │
│    │        │止        │榮飯店附│20、0000000000、0000000000│              │
│    │        │          │近      │號行動電話聯絡，由甲○○以│              │
│    │        │          │        │1包1,000元之價格，販賣海洛│              │
│    │        │          │        │因予丁○○20次。          │              │
├──┼────┼─────┼────┼─────────────┼───────┤
│5   │陳瑞傑  │97年年底起│宜蘭大學│陳瑞傑使用0000000000號行動│毒品危害防制條│
│    │        │至98年5月 │、蘭陽大│電話與與甲○○使用之091108│例第4條第2項  │
│    │        │間止      │橋下南北│7720、0000000000號行動電話│              │
│    │        │          │端附近  │聯絡，由甲○○以1包1,000元│              │
│    │        │          │        │至2,000元之價格，販賣安非 │              │
│    │        │          │        │他命予陳瑞傑數次，平均每3 │              │
│    │        │          │        │至4日交易1次。（被告販賣  │              │
│    │        │          │        │甲基安非他命予陳瑞傑2次部 │              │
│    │        │          │        │分，業據本院論罪科刑如附表│              │
│    │        │          │        │一編號3、4所示）。        │              │
├──┼────┼─────┼────┼─────────────┼───────┤
│6   │乙○○  │97年12月中│宜蘭縣羅│乙○○使用0000000000號行動│毒品危害防制條│
│    │        │旬至98年1 │東鎮權櫃│電話與甲○○使用之00000000│例第4條第1項  │
│    │        │月底      │KTV 樓下│20號行動電話聯絡，由甲○○│              │
│    │        │          │附近    │以1包2,000元之價格，販賣海│              │
│    │        │          │        │洛因予乙○○2次。         │              │
├──┼────┼─────┼────┼─────────────┼───────┤
│7   │丙○○  │98年1月至 │宜蘭縣羅│丙○○使用0000000000、0926│毒品危害防制條│
│    │        │同年3月間 │東鎮權櫃│585644號行動電話與甲○○使│例第4條第1項  │
│    │        │          │KTV 樓下│用之0000000000號行動電話聯│              │
│    │        │          │附近    │絡，由甲○○以1包1,000、  │              │
│    │        │          │        │1,000元及3,000元之價格，販│              │
│    │        │          │        │賣海洛因予丙○○3次       │              │
└──┴────┴─────┴────┴─────────────┴───────┘
附錄本案論罪科刑法條全文：
毒品危害防制條例第4條第2項
製造、運輸、販賣第二級毒品者，處無期徒刑或 7 年以上有期
徒刑，得併科新臺幣 1 千萬元以下罰金。


司法院資訊處製作；財團法人民間司法改革基金會備份。
